---
title: "Kaggle_SuperStore"
author: "Romario José Gomes"
date: '2022-07-21'
output:
 html_document:
  code_folding: hide
  toc: true
  toc_float:
   collapsed: true
   smooth_scroll: true
---

```{r setup, include=FALSE}
knitr::opts_chunk$set(
   warning=FALSE, message=FALSE,  tidy=TRUE,	tidy.opts=list(arrow=TRUE,	indent=2),fig.width = 10, fig.align = 'center', fig.asp=0.618, out.width = '100%')
```


# Introdução
Superstore, além de um excelente [seriado](https://cinepop.com.br/superstore-showrunners-revelam-como-o-cancelamento-impactou-a-trama-da-6a-temporada-289254/), são grandes lojas que vendem uma variedade e produtos. Sejam eles alimentos, roupas, eletrodomésticos. Esse número maior de opções é a [diferença entre os supermarket](https://thegrocerystoreguy.com/whats-the-difference-between-a-grocery-store-a-supermarket/).

O termo superstore é americano, acredito que aqui no Brasil o mais próximo são os [hipermercados](https://pt.wikipedia.org/wiki/Hipermercado), como o antigo Extra.

O dados usados foram retirados do [Kaggle](https://www.kaggle.com/datasets/vivek468/superstore-dataset-final), disponibilizado por [Vivek Chowdhury](https://www.kaggle.com/vivek468)



# Bibliotecas

```{r biliotecas}
library(here)
library(tidyverse)
library(caret)
library(factoextra)
library(cluster)
library(janitor)
library(Hmisc)
library(skimr)
library(treemap)
library(RColorBrewer)
library(flextable)
library(lubridate)
library(RVAideMemoire)
library(car)
library(rstatix)
```

# Os Dados

```{r impotando, include=FALSE}
load(here('code','inicio'))
dados$Order_Date=as.Date(dados$Order_Date)
dados$Ship_Date=as.Date(dados$Ship_Date)
media_nacional_lucro=dados |>  group_by(Country) |> summarise(media=mean(Profit))%>% .[[2]]


arvore <- function(x, titulo = "") {
  table(x) %>%
    as.data.frame() %>%
    treemap("x", "Freq", title = titulo, fontfamily.title = "serif", fontsize.title = 24)
}

pizza <- function(x) {
  tabela <- table(x)
  tabela <- tabela[order(tabela)]
  prop_tabela <- prop.table(tabela) * 100
  pie(tabela, labels = paste(round(prop_tabela,2), "%"), col = brewer.pal(n = names(tabela),
    name = "Set1"), clockwise = T)
  legend("bottomleft", legend = names(tabela), fill = brewer.pal(n = names(tabela),
    name = "Set1",bty = "n"))

}
```
```{r}
head(dados) %>% flextable()
```

# As Regiões

É interessante para uma rede de hipermercados saber onde há um maior número de clientes e quanto eles gastam em média, para assim ajudar na orientação de investimento de infraestrutura e marketing.


```{r}
dados |> 
 group_by(Region) |>
 distinct(Customer_ID) |> 
 group_by(Região=Region) |> 
 summarise(`N.Clientes`=n_distinct(Customer_ID)) |> 
 flextable() |> 
  align(align = "center", part = "all") |> 
   line_spacing(space = 2, part = "all") 
 
```

```{r}
dados |>
 group_by(Region) |>
 summarise(media=mean(Sales)) |> 
 arrange(desc(media)) |> 
 ggplot(aes(x=Region, y=media,fill=Region)) +
 geom_col() + 
 labs(y='Média',x='', title = 'Média de Vendas Por Região')+
 theme(legend.position = "none")
 
```

Aparentemente não há muita diferença entre o número de clientes e de vendas entre as regiões.

# Os Estados.

Será que há estados que dão mais lucros do que outros? Acredito que mesmo nos Estados Unidos tenham diferenças entre padrão de consumo, poder aquisitivo e preço ao longo do país.


```{r}
dados |> 
 group_by(Region,State) |>
 summarise(lucro=mean(Profit)) |> 
 ggplot(aes(x=reorder(State, lucro), y=lucro,fill=Region)) +
 geom_col() + 
 coord_flip()+
 labs(y='Estados',x='Lucro',title = 'Lucro por Estado')+
 #facet_grid(.~Region)
 facet_grid(Region~.,scales='free') +
 theme(legend.position = "none") +
 geom_hline(yintercept=media_nacional_lucro, color="black", size=1,show.legend ="Media Nacional") 
 
```
A linha é preta é a média nacional do lucro, avaliada em 28.6569

O gráfico não só expõe os estados com maior lucro, como também com com prejuízos.

Bem, todas as lojas que dão lucro estão acima da média.

Será que vale a pena manter estas lojas com valores negativos?

# Clientes

Quais os clientes que mais gastaram no hipermercado.


```{r}
dados |>  group_by(Customer_ID,Customer_Name,Region) |> summarise(Gasto=sum(Sales)) |> arrange(desc(Gasto)) |> head(10) |> 
 ggplot()+
 geom_col(aes(x=reorder(Customer_ID,Gasto),
              y=Gasto,
              fill=Region)) +
 labs(x='Consumidor',y='Gasto',title = 'Maiores consumidores') +
coord_flip()

dados |>
 group_by(Region,Customer_ID,Customer_Name) |> 
 summarise(Gasto=sum(Sales)) |>
 arrange(desc(Gasto)) |>
 head(10) |> 
 ggplot()+
 geom_col(aes(x=Region,
              y=Gasto,
              fill=Region)) +
labs(x='Regão',y='Gasto', title = 'Região dos Maiores Consumidores') +
theme(legend.position = "none")
 


```
Apesar do cliente com mais gastos ser da região Sul, a região com mais clientes no top 10 é a central e a leste.

# Testes estatísticos

Os códigos usados foram inspirados nas vídeo-aulas de [Fernandas Peres](https://www.youtube.com/c/FernandaPeres).

Ela faz um excelente trabalho de ensino em estatística gratuito no youtube.

Recomendo o canal.

## Será que o lucro médio por região é diferente?

Primeiro iremos testar a normalidade dos dados

```{r}
byf.shapiro(Profit~Region, dados)
```
E a homogeneidade na variação [Homoscedasticidade](https://estatistica.pt/homoscedasticidade/) dos dados:
```{r}
leveneTest(Profit~Region, dados, center=mean)
```

Como resultados vemos que as distribuição dos dados não é normal e que a variedade dos dados não é homogênea, pois, em ambos os testes, de shapiro-wilk e levene, a hipótese nula é de  homogenia.

Como temos mais de uma classificação para a Região, mais de um grupo, iremos fazer um teste de Kruskal-Wallis, um teste não-paramétrico.

Assim, saberemos se há diferença entre as medianas dos grupos.


```{r}
kruskal.test(Profit~Region, dados)
```


Considerando um p<0.05 como significativo, podemos concluir que pelo menos um grupo tem mediana diferentes dos outros.

O teste de Dunn, nos permite comparar as medianas entre os grupos e verificar onde essa diferença ocorre.

```{r}
dunn_test(Profit~Region,data=dados,p.adjust.method = "bonferroni")
```

As únicas regiões cujas medianas não são diferentes são a região Sul e Leste.

## Pra quê isso serve?

Os testes de hipóteses nos ajudam a melhor interpretar tabelas e gráficos. Isto melhora a nossa tomada de decisões, pois torna menos subjetivo nosso entendimento dos dados.


```{r}
dados |> group_by(Region) |> 
 get_summary_stats(Profit,type='median_iqr') |> 
   flextable() |> 
  set_header_labels(Region='Região',variable='Variavél',n='Quantidade',median='Mediana',iqr='IIQ')
```

```{r}
dados |> 
 ggplot()+
 geom_boxplot(aes(x=Region,
              y=Profit,
              fill=Region)) +
labs(x='Regão',y='Lucro', title = 'Lucro por Região',subtitle = 'Variação quase imperceptivel') +
  theme(legend.position = "none")
 
```


```{r}
dados |> 
 ggplot()+
 geom_boxplot(aes(x=Region,
              y=Profit,
              fill=Region)) +
labs(x='Regão',y='Lucro', title = 'Distribuição dos Lucro por Região') +
  scale_y_continuous(limits = quantile(dados$Profit, c(0.1, 0.9))) +
theme(legend.position = "none")
 
```


# Conclusão

Esse rápido relatório mostra que há uma diferença nos lucros adquiridos pelo hipermercado (superstore), dependendo da região que ele se localiza.

Espera-se que ele sirva de consulta para futuras decisões de negócio da empresa.

# Dashboard Simples
[LINK](https://dashboard-superstore-romario.netlify.app/)